臺灣基隆地方法院刑事判決　　　　　　　　　　　　　九十二年度訴字第五六二號
　　公　訴　人　臺灣基隆地方法院檢察署檢察官
　　被　　　告　甲○○　男　三.
右列被告因毒品危害防制條例案件，經檢察官提起公訴（九十二年度毒偵字第八九二
號）及移送併辦（九十二年度毒偵字第一二五一號、九十三年度毒偵字第三五六號、
第五七八號），嗣經本院合議裁定改採簡式審判程序審理，本院判決如左：
    主    文
甲○○連續施用第一級毒品，累犯，處有期徒刑壹年陸月，扣案之海洛因肆包（合計
淨重參點貳玖公克）、海洛因壹包（淨重零點參柒公克）、含無法獨立析離之海洛因
成份之殘渣袋壹只、海洛因拾肆包（合計淨重參點參柒公克）、海洛因壹包（毛重參
點捌公克）均沒收銷燬之，針筒柒拾捌支、分裝袋參只、橡皮管壹條、皮夾壹個均沒
收；又連續施用第二級毒品，累犯，處有期徒刑拾月，扣案之安非他命貳包（合計毛
重零點玖公克）、安非他命壹包（毛重參點肆伍公克）均沒收銷燬之，吸食器壹支、
吸食器壹組、皮夾壹個均沒收；應執行有期徒刑貳年貳月，扣案之海洛因肆包（合計
淨重參點貳玖公克）、海洛因壹包（淨重零點參柒公克）、含無法獨立析離之海洛因
成份之殘渣袋壹只、海洛因拾肆包（合計淨重參點參柒公克）、海洛因壹包（毛重參
點捌公克）、安非他命貳包（合計毛重零點玖公克）、安非他命壹包（毛重參點肆伍
公克）均沒收銷燬之，針筒柒拾捌支、分裝袋參只、橡皮管壹條、皮夾壹個、吸食器
壹組、吸食器壹支均沒收。
    事    實
一、甲○○曾於民國八十四年間因違反麻醉藥品管理條例（非法吸用、非法販賣安非
    他命）、違反藥事法（轉讓安非他命）、違反槍砲彈藥刀械管制條例，經本院於
    八十四年十一月十六日分別判處有期徒刑六月、五年四月、六月、四月，其中非
    法販賣安非他命部分，經台灣高等法院撤銷仍改判有期徒刑五年四月確定，嗣該
    等罪刑合併定應執行刑為有期徒刑六年，刑期起算日期為八十五年五月十三日，
    至八十七年十一月廿七日假釋，至須九十年五月廿日始假釋期滿，詎於假釋期間
    內之八十八年十二月間因施用第二級毒品，經本院於八十八年十二月十四日以八
    十八年度毒聲字第二六一０號裁定送勒戒處所觀察、勒戒，經認有繼續施用毒品
    傾向，而經本院於八十九年五月四日以八十九年度毒聲字第九五七號裁定令入戒
    治處所戒治，嗣於八十九年九月廿日經本院以八十九年度毒聲字第一七二六號裁
    定停止戒治所餘戒治期間付保護管束，其於八十九年十月七日付保護管束，嗣因
    於九十年五月三日保護管束期滿，經臺灣基隆地方法院檢察署檢察官於九十年五
    月九日以九十年度戒毒偵字第四七號處分不起訴確定在案；其因於假釋期間內施
    用毒品，其之假釋因而撤銷，須入監服殘刑有期徒刑二年五月又廿三日，其自八
    十九年十月七日入監服殘刑，至九十二年一月十八日縮刑期滿出監。猶不知悔改
    ，復基於施用第一級毒品海洛因、第二級毒品安非他命之概括犯意，自九十二年
    七月間起至九十三年三月廿四日晚間止，在基隆市境內之車上、基隆市○○路七
    號三樓住處，以針筒施打之方式施用海洛因，平均每日即施用二次；又自九十二
    年七月間起至九十三年三月廿四日晚間止，在基隆市境內之車上、基隆市○○路
    七號三樓住處，以吸食器燒烤之方式，施用安非他命，平均每日即施用一次。嗣
    ：(1)、於九十二年九月廿四日晚間六時五十分許，在基隆市○○區○○街二九○
    巷一一三弄十八號為警查獲，並扣得海洛因四包（合計淨重三．二九公克）、注
    射針筒二支、塑膠勺子一支、錫箔紙一卷、小布袋包一個、玻璃吸食器一個。(2)
    、於九十二年十二月十一日中午十二時許，在基隆市仁愛區○○○路九號「金華
    飯店」九０三室為警查獲，並扣得海洛因一包（淨重０．三七公克）、含無法獨
    立析離之海洛因成份之殘渣袋一只、針筒包裝袋三只。(3)、於九十三年二月十二
    日晚間九時卅分許，在基隆市○○區○○街正濱國小前為警查獲，並扣得海洛因
    十四包（合計淨重三．三七公克）、安非他命二包（合計毛重０．九公克）、甲
    ○○所有用以施用海洛因之針筒三支、分裝袋三只、橡皮管一條、甲○○所有用
    以施用安非他命之吸食器一支、甲○○所有用以裝前開海洛因、安非他命之皮夾
    一個。(4)、九十三年三月廿五日晚間八時卅分許，在基隆市○○路七號三樓為警
    查獲，並扣得海洛因一包（毛重三．八公克）、安非他命一包（毛重三．四五公
    克）、甲○○所有用以施用海洛因之針筒七十五支、其所有用以施用安非他命之
    吸食器一組。
二、案經基隆市警察局報請臺灣基隆地方法院檢察署檢察官偵查起訴及移送併辦。
        理  由
一、訊據被告甲○○對於右開事實坦承不諱，被告所採尿液經鑑驗同時呈安非他命類
    、鴉片類（嗎啡）藥物陽性反應，此有基隆市衛生局檢驗成績書四紙、法務部調
    查局檢驗通知書一紙附卷可稽，警方前三次所扣得海洛因均經法務部調查局鑑驗
    在案，此有該局鑑定通知書共三紙在卷可按，並有扣案如事實欄各項證物可資佐
    證，此外，復有臺灣高等法院被告全國前案紀錄表一紙、臺灣基隆地方法院檢察
    署檢察官九十年度戒毒偵字第四七號不起訴處分書各一紙附卷可按，本件事證明
    確，被告係於（修正前）毒品危害防制條例公布施行後，強制戒治付保護管束期
    滿由檢察官為不起訴處分後，五年內再犯施用毒品罪者，足堪認定。
二、核被告所為，係犯（修正後）毒品危害防制條例第十條第一項、第二項之施用第
    一級、第二級毒品罪。其施用前之持有海洛因、安非他命之低度行為應為施用之
    高度行為所吸收，不另論罪。被告多次施用海洛因、安非他命之犯行，各時間緊
    接，所犯又各係構成要件相同之罪名，各顯基於概括犯意為之，各為連續犯，各
    以一罪論，並各依刑法第五十六條之規定，加重其刑；公訴人雖僅起訴被告於九
    十二年九月廿四日下午六時五十分前之一日內及前之四日內之施用海洛因、安非
    他命之犯行，然其餘施用海洛因、安非他命之犯行既與已起訴部分具有連續犯裁
    判上一罪之關係，自在本院得一併審酌之範圍內。被告所犯前開二罪，罪名互異
    ，犯意各別，行為互殊，應分論併罰之。被告曾犯如事實欄一所述前科，甫於九
    十二年一月十八日縮刑期滿，此有臺灣高等法院被告全國前案紀錄表一紙在卷可
    稽，其於五年內再犯本件有期徒刑以上之罪，為累犯，應依刑法第四十七條之規
    定，遞加重其刑。爰審酌被告毒品之前科犯行（如事實欄一所述，此有臺灣高等
    法院被告全國前案紀錄表一紙可佐）、其已因施用毒品前經一次觀察勒戒、強制
    戒治之處分完畢猶犯同罪行、其對毒品顯已具相當之依賴性、其施用毒品之頻率
    極密及次數甚多、犯罪手段、犯後尚知自白等一切情狀，量處如主文所示之刑，
    並依刑法第五十一條第五款之規定，定其應執行之刑。扣案之海洛因肆包（合計
    淨重參點貳玖公克）、海洛因壹包（淨重零點參柒公克）、含無法獨立析離之海
    洛因成份之殘渣袋壹只、海洛因拾肆包（合計淨重參點參柒公克）、海洛因壹包
    （毛重參點捌公克）、安非他命貳包（合計毛重零點玖公克）、安非他命壹包（
    毛重參點肆伍公克），為查獲之毒品，應依（修正後）毒品危害防制條例第十八
    條第一項前段之規定，宣告沒收銷燬之，至扣案之針筒柒拾捌支、分裝袋參只、
    橡皮管壹條、皮夾壹個、吸食器壹組、吸食器壹支，均係被告所有供其施用海洛
    因、安非他命之物，業據其陳供明確，均應依刑法第三十八條第一項第二款之規
    定，宣告沒收。另被告供稱其於九十二年九月廿四日晚間六時五十分許為警扣獲
    之注射針筒二支、塑膠勺子一支、錫箔紙一卷、小布袋包一個、玻璃吸食器一個
    ，於九十二年十二月十一日中午十二時許為警扣獲之針筒包裝袋三只，均為不知
    名友人寄放、所有的，非屬其所有，此外，亦別無他項證據顯示該等物品為其所
    有，自不宣告沒收。
據上論斷，應依刑事訴訟法第二百七十三條之一第一項、第二百九十九條第一項前段
，（修正後）毒品危害防制條例第十條第一項、第二項、第十八條第一項前段，刑法
第十一條前段、第五十六條、第四十七條、第五十一條第五款、第三十八條第一項第
二款，判決如主文。
本案經檢察官林秋田到庭執行職務
中      華      民      國      九十三    年      五      月    四      日
                                臺灣基隆地方法院刑事第三庭
                                    法    官    曾  雨  明
右正本證明與原本無異。
對於本件判決如有不服，應於收受送達後十日內，向本院提出上訴書狀，上訴於臺灣
高等法院，並按他造當事人之人數附具繕本。
                                    書 記 官    陳  碧  玉
中        華        民        國    九十三    年    五    月  　四　    日
附錄論罪法條
修正後毒品危害防制條例第十條第一項、第二項：
施用第一級毒品者，處六月以上五年以下有期徒刑。
施用第二級毒品者，處三年以下有期徒刑。
